---
title: "Knotion Rasch"
author: "Jorge Luis Ramos Zavaleta"
date: "4 de julio de 2019"
output: pdf_document
---

## Calcular dificultad y discriminación para preguntas del 2018

En el modelo de Rasch dicotómico la discriminación siempre toma el valor de 1 (puede consultarse <https://www.rasch.org/rmt/rmt181b.htm> ) y la discriminación esta representada en el modelo básico IRT por $\alpha$ y la dificultad por $\beta$ (<http://web.pdx.edu/~newsomj/cdaclass/ho_irt.pdf>). 
```{r message=FALSE, warning=FALSE, include=FALSE}
rm(list=ls())
setwd("D:/psycho-test-master/data/raw")
library(readr)
library(tidyr)
library(dplyr)
library(TAM)
library(knitr)
library(kableExtra)
test_data <- read_csv("test_data.csv")
```
Para calcular $\alpha$ y $\beta$, primero filtramos los datos del año 2018 para usarlos y ponemos los datos en el formato que requerimos usar como entrada para el modelo de Rasch
```{r echo=TRUE}
data_tam<-test_data %>% filter(year==2018) %>% spread(key=idQuestion, value=isCorrect)
```
Después generamos el modelo de Rasch y obtenemos los valores de discriminación ($\alpha$) y de dificultad ($\beta$) de cada pregunta, y los colocamos en un dataframe
```{r include=FALSE}
#Generamos el modelo Rasch
modeloRasch<-data_tam %>% select(-one_of("year", "campusName", "idUser_int")) %>% tam()

#Extraemos las dificultades y discriminaciones de cada pregunta
pregunta<-modeloRasch$item_irt$item
dificultad<-modeloRasch$item_irt$beta
discriminacion<-modeloRasch$item_irt$alpha
incisoUno<-data.frame(pregunta, dificultad, discriminacion)
```
```{r}
kable(incisoUno, booktabs = T) %>% kable_styling(position = "center")
```

Cabe observarse que los valores de discriminación son todos 1 como se esperaba.

## Ranking de escuelas para 2018

Para el cálculo del ranking se obtuvo el nivel de habilidad por alumno para cada escuela. Para establecer el ranking se proponen dos indicadores. El primero $$Ranking_1 = \frac{Numero \ de \ estudiantes \ con \ habilidad \ mayor \ que \ cero}{Total \ de \ estudiantes \ que presentaron \ el \ examen \ en \ esta \ escuela}$$ Este ranking nos permite conocer la proporción de estudiantes con una habilidad promedio del total muestreado. El segundo indicador es $$Ranking_2 = \frac{Suma \ de \ las \ habilidades \ mayores \ que \ cero}{Numero \ de \ estudiantes \ con \ habilidad \ mayor \ que \ cero}$$ Este ranking nos permite diferenciar si existe un mayor nivel de habilidad en una escuela o en otra considerando solo los casos que presentaron habilidad positiva.

```{r include=FALSE}
campusA<-test_data %>% filter(year==2018 & campusName=="Campus A") %>% spread(key=idQuestion, value=isCorrect) %>% select(-one_of("year", "campusName", "idUser_int")) %>% tam()
campusB<-test_data %>% filter(year==2018  & campusName=="Campus B") %>% spread(key=idQuestion, value=isCorrect) %>% select(-one_of("year", "campusName", "idUser_int")) %>% tam()
campusC<-test_data %>% filter(year==2018 & campusName=="Campus C") %>% spread(key=idQuestion, value=isCorrect) %>% select(-one_of("year", "campusName", "idUser_int")) %>% tam()

#Extraemos
thetaA<-tam.wle(campusA)$theta
thetaB<-tam.wle(campusB)$theta
thetaC<-tam.wle(campusC)$theta

#Generando el ranking
ranking<-function(habilidad){
  temp<-sum(habilidad[habilidad>0])/length(habilidad)
  temp
}

ranking2<-function(habilidad){
  temp<-sum(habilidad>0)/sum(habilidad[habilidad>0])
  temp
}

ranks2018<-data.frame(c(ranking(thetaA), ranking(thetaB), ranking(thetaC)),
                      c(ranking2(thetaA), ranking2(thetaB), ranking2(thetaC)))
colnames(ranks2018)<-c("Ranking 1", "Ranking 2")
```

```{r}
kable(ranks2018, booktabs = T) %>% kable_styling(position = "center")
```

De acuerdo a los resultados de ambos rankings hay un empate en primer lugar entre el Campus A y el Campus C, mientras que el Campus B ocuparia el segundo lugar.

## Ranking de alumnos por escuela para 2018
Para este ranking solo basta calcular las habilidades para cada alumno por escuela y ordenamos por nivel de habilidad para establecer el ranking, siendo el valor positivo mas alto el que mejor posicionado se encuentre en el ranking.
```{r include=FALSE}
idUsuarioA<-data_tam %>% filter(campusName=="Campus A") %>% select(idUser_int) %>% c()
idUsuarioB<-data_tam %>% filter(campusName=="Campus B") %>% select(idUser_int) %>% c()
idUsuarioC<-data_tam %>% filter(campusName=="Campus C") %>% select(idUser_int) %>% c()

#Generamos el modelo de habilidades considerando el identificador de cada alumno
thetaA2<-tam.wle(campusA, pid=idUsuarioA)
thetaB2<-tam.wle(campusB, pid=idUsuarioB)
thetaC2<-tam.wle(campusC, pid=idUsuarioC)

campusA2018<-data.frame(thetaA2$idUser_int, thetaA2$theta) %>% arrange(desc(thetaA2$theta))
campusB2018<-data.frame(thetaB2$idUser_int, thetaB2$theta) %>% arrange(desc(thetaB2$theta))
campusC2018<-data.frame(thetaC2$idUser_int, thetaC2$theta) %>% arrange(desc(thetaC2$theta))
```
Para el campus A se tienen los siguientes resultados
```{r}
#De manera similar se pueden obtener los rankings para las otras dos escuelas, 
#no se ponen en el documento para no ocupar tanto espacio.

kable(campusA2018, col.names = c("idUsuario", "Habilidad"),
      booktabs = T) %>% kable_styling(position = "center")

```

## Comparación 2018-2019
Ya con los resultados para 2018 de nivel de habilidad se procede a calcular los de 2019 para observar si se genero algún cambio en los niveles de habilidad.

```{r include=FALSE}
#Generamos el modelo para todas las escuelas en 2019
data_tam2019<-test_data %>% filter(year==2019) %>% spread(key=idQuestion, value=isCorrect)
modeloRasch2019<-data_tam %>% select(-one_of("year", "campusName", "idUser_int")) %>% tam()

#Calculamos los niveles de habilidad para ambos años
theta2019<-tam.wle(modeloRasch2019)$theta
theta2018<-tam.wle(modeloRasch)$theta
```

```{r}
ranks<-data.frame(c("2018", "2019"),c(ranking(theta2018), ranking(theta2019)), 
                  c(ranking2(theta2018), ranking2(theta2019)) )
colnames(ranks)<-c("Año", "Ranking 1", "Ranking 2")
kable(ranks,booktabs=T) %>% kable_styling(position = "center")
```
De acuerdo con estos resultados considerando toda la actividad escolar no parece haber cambio de un año a otro en el nivel de habilidad considerando toda la actividad escolar.

Considerando cada escuela en particular se tienen los siguientes resultados

```{r include=FALSE}
#Generamos los modelos para cada escuela en 2019
campusA2019<-test_data %>% filter(year==2019 & campusName=="Campus A") %>% spread(key=idQuestion, value=isCorrect) %>% select(-one_of("year", "campusName", "idUser_int")) %>% tam()
campusB2019<-test_data %>% filter(year==2019  & campusName=="Campus B") %>% spread(key=idQuestion, value=isCorrect) %>% select(-one_of("year", "campusName", "idUser_int")) %>% tam()
campusC2019<-test_data %>% filter(year==2019 & campusName=="Campus C") %>% spread(key=idQuestion, value=isCorrect) %>% select(-one_of("year", "campusName", "idUser_int")) %>% tam()

thetaA2019<-tam.wle(campusA2019)$theta
thetaB2019<-tam.wle(campusB2019)$theta
thetaC2019<-tam.wle(campusC2019)$theta

ranks2019<-data.frame(c(ranking(thetaA2019), ranking(thetaB2019), ranking(thetaC2019)),
                      c(ranking2(thetaA2019), ranking2(thetaB2019), ranking2(thetaC2019)))
colnames(ranks2019)<-c("Ranking 1", "Ranking 2")

comparativoYear<-data.frame(c("Campus A","Campus B", "Campus C"), ranks2018, ranks2019)
colnames(comparativoYear)<-c("Escuela", "Ranking 1: 2018", "Ranking 2: 2018", "Ranking 1: 2019", "Ranking 2: 2019")
```
```{r}
kable(comparativoYear, booktabs=T) %>% kable_styling(position = "center")
```
De acuerdo a los resultados obtenidos en los rankings para los distintos campus, el campus B aumentó tanto en el numero de estudiantes con habilidad positiva como en los niveles de actividad de los estudiantes con habilidad positiva. Tanto en el campus A como el C disminuyó la proporción de estudiantes con habilidad positiva aunque en ambas el nivel de habilidad aumentó entre los estudiantes con habilidad positiva.
